最高法院刑事判決　　　　　　　　　　　　　　　　八十八年度台非字第二四六號
　　上訴人　最高法院檢察署檢察總長
　　被　告　甲○○
右上訴人因被告殺人未遂案件，不服臺灣高等法院中華民國八十七年二月十一日第二
審確定判決（八十六年度上更(一)字第一一四一號，起訴案號：台灣板橋地方法院檢察
署八十五年度偵字第一六六六一、一九四八○號），認為違背法令，提起非常上訴，
本院判決如左：
    主  文
原判決關於違背法令部分撤銷。
    理  由
非常上訴理由稱：「按判決適用法則不當者，為違背法令，刑事訴訟法第三百七十八
條定有明文。本件原判決以被告於八十三年八月間，以不確定之故意，在台南市其住
所，將其所購買仿半自動手槍製造之玩具手槍一把，玩具子彈一批，分別改造成可擊
發子彈，具有殺傷力之手槍及具殺傷力之子彈，而隨身持有之。於八十五年一月六日
二十一時二十二分許，在台南市○○路○段黃金拍檔ＫＴＶ前，被告基於殺人之犯意
，以其改造手槍、子彈，射殺穆國裕，子彈卡其額部，而未致死亡等情。因認被告所
為，係犯八十六年十一月二十四日修正公布前之槍砲彈藥刀械管制條例第十條第二項
、第十一條第二項、刑法第二百七十一條第二項、第一項之罪，並以被告一行為同時
製造手槍及子彈為想像競合犯，應從一重之槍砲彈藥刀械管制條例第十條第二項處斷
。又被告以改造之手槍持以殺人，兩罪間有方法結果之牽連關係，應從一重之殺人未
遂罪處斷云云，雖非無見。惟查同種之刑，以最高度之較長或較多者為重。刑法第三
十五條第二項規定甚明。經查八十六年十一月二十四日修正公布前之槍砲彈藥刀械管
制條例第十條第二項之意圖供自己犯罪之用，未經許可製造可發射金屬或子彈具有殺
傷力之手槍等罪，其法定本刑為六個月以上五年以下有期徒刑，得併科三萬元以下罰
金。同條例第十一條第二項之意圖供自己犯罪之用，未經許可製造彈藥罪，其法定本
刑為一年以上七年以下有期徒刑，得併科五萬元以下罰金，兩相比較，自以該條例第
十一條第二項之罪為重，乃原判決竟依較輕之第十條第二項之罪處斷，並進而謂被告
所犯改造手槍罪與殺人未遂罪之間，有方法結果之牽連關係云云，自有判決適用法則
不當之違法。案經確定，爰依刑事訴訟法第四百四十一條、第四百四十三條提起非常
上訴。」等語。
本院按同種之刑，以最高度之較長或較多者為重。刑法第三十五條第二項定有明文。
經查八十六年十一月二十四日修正公布前之槍砲彈藥刀械管制條例第十條第二項之意
圖供自己犯罪之用，未經許可製造可發射金屬或子彈具有殺傷力之手槍罪，其法定本
刑為六個月以上五年以下有期徒刑，得併科三萬元以下罰金。而同條例第十一條第二
項之意圖供自己犯罪之用，未經許可製造彈藥罪，其法定本刑為一年以上七年以下有
期徒刑，得併科五萬元以下罰金。兩罪之法定刑度比較結果，應以同條例第十一條第
二項之罪為重。本件原判決認定被告於前揭時地，將其所購買仿半自動手槍製造之玩
具手槍一把，及玩具子彈一批，分別改造成可擊發子彈，具有殺傷力之手槍及具殺傷
力之子彈，而隨身持有之等情。因認被告此部分所為，係犯八十六年十一月二十四日
修正公布前之槍砲彈藥刀械管制條例第十條第二項及同條例第十一條第二項之罪，並
以被告所犯上開二罪，有想像競合關係，應從一重處斷。則依上開規定及說明，自應
從較重之同條例第十一條第二項之意圖供自己犯罪之用，未經許可製造彈藥罪處斷。
乃原判決竟依較輕之同條例第十條第二項之意圖供自己犯罪之用，未經許可製造可發
射金屬或子彈具有殺傷力之手槍罪論處，並進而謂被告所犯上開改造手槍罪與殺人未
遂罪之間，有方法結果之牽連關係。揆諸上開說明，原判決此部分顯有適用法則不當
之違背法令。案經確定，非常上訴意旨執以指摘，洵有理由，惟原判決此項違誤尚非
不利於被告，應由本院將原判決關於違背法令部分撤銷，以資糾正。
據上論結，應依刑事訴訟法第四百四十七條第一項第一款前段，判決如主文。
中      華      民      國    八十八    年      八      月    二十六    日
                              最高法院刑事第八庭
                                  審判長法官  吳  雄  銘
                                        法官  石  木  欽
                                        法官  王  憲  義
                                        法官  郭  毓  洲
                                        法官  孫  增  同
      右正本證明與原本無異
                                              書  記  官
中      華      民      國    八十八    年      八      月     三十     日
